臺灣高等法院臺南分院刑事判決　九十六年度上易字第二００號
上訴人　臺灣臺南地方法院檢察署檢察官
被　告　乙○○
選任辯護人　陳惠菊　律師
上列上訴人因被告妨害自由案件，不服臺灣臺南地方法院九十五
年度簡上字第三八九號中華民國九十五年十二月十九日第一審判
決（起訴案號：臺灣臺南地方法院檢察署九十五年度營偵字第六
一八號），提起上訴，本院判決如下：
    主    文
上訴駁回。
    理    由
一、檢察官聲請簡易判決處刑意旨略以：被告乙○○因告訴人甲
    ○○拒不前來探視孩子，竟憤而基於恐嚇之概括犯意，先於
    民國（下同）九十四年九月六日晚上十時四十六分許，以其
    所有0000000000號行動電話發送「幹！連自己的
    兒子都不敢要，明天你看著辦，你要是沒出來你就死定了」
    內容之簡訊至告訴人之電話而恐嚇之；又於同年十月三十日
    晚上十時二十三分許，以同一手法，發送「請你明天給我答
    覆，不然一定會讓你料不到的事，我說到做到」內容之簡訊
    至告訴人之電話而恐嚇之；復於九十五年一月十四日上午七
    時四十分許，以同一手法，發送「你不要以為你在嘉義基督
    教醫院我就不知道，我說過你和你家人要為你所做的一切付
    出代價，我是不會放過你的」內容之簡訊至告訴人之電話而
    恐嚇之，致告訴人心生畏懼，而報警查獲上情。因認被告涉
    犯刑法第三百零五條恐嚇危害安全罪嫌云云。
二、按犯罪事實應依證據認定之，無證據不得認定犯罪事實；又
    不能證明被告犯罪者，應諭知無罪之判決，刑事訴訟法第一
    百五十四條第二項、第三百零一條第一項分別定有明文。又
    認定不利被告之事實，須依積極證據，苟積極證據不足為不
    利於被告事實之認定時，即應為有利被告之認定（最高法院
    三十年度上字第八一六號判例參照）。
三、檢察官聲請簡易判決處刑認被告乙○○涉犯恐嚇危害安全罪
    嫌，無非係以被告並不否認傳送上開內容簡訊給告訴人之事
    實，及告訴人之指訴、簡訊內容照片等事證為其所憑論據。
    訊據被告對於曾發上揭簡訊坦認不諱，惟矢口否認有恐嚇危
    害安全犯行，辯稱：因伊與告訴人所生之子生病，多次致電
    懇求告訴人前來協助及探視小孩，告訴人均不聞不問。當時
    伊一人隻身在臺中謀生，人生地不熟，故在情緒不穩定、氣
    憤難耐之狀態下，傳送上開簡訊予告訴人，此是伊一時情緒
    激動的發洩行為，並無恐嚇告訴人之意，且告訴人並未因此
    而心生畏怖，無恐嚇安全可言等語。
四、經查：
(一)按刑法第三百零五條之恐嚇罪，所稱以加害生命、身體、自
    由、名譽、財產之事，恐嚇他人者，係指以使人生畏怖心為
    目的，而通知將加惡害之旨於被害人而言。故恐嚇罪之成立
    ，須被害人因加害人惡害之通知心生畏懼，而有不安全之感
    覺為要件；若被害人並未因之而生畏怖，即不足對其致生安
    全上之危險，尚難以該罪相繩。
(二)上揭被告於九十四年九月六日晚上十時四十六分許、同年十
    月三十日晚上十時二十三分許、九十五年一月十四日上午七
    時四十分許，以所有0000000000號行動電話發送
    「幹！連自己的兒子都不敢要，明天你看著辦，你要是沒出
    來你就死定了」、「請你明天給我答覆，不然一定會讓你料
    不到的事，我說到做到」、「你不要以為你在嘉義基督教醫
    院我就不知道，我說過你和你家人要為你所做的一切付出代
    價，我是不會放過你的」等內容之簡訊至告訴人手機之事實
    ，迭據被告於原審及本院供承不諱，核與告訴人指訴之情節
    相符，並有簡訊內容相片在卷可稽。觀諸上開簡訊內容，依
    一般社會通常觀念均足認已傳達將對接受簡訊者加害之意思
    表示，被告傳送此等簡訊，具有危害安全之意思即明，至被
    告是否因其子生病，一時情緒失控而傳送該等簡訊，乃屬被
    告行為之動機，與其是否有危害安全之犯意無涉。是本件端
    視告訴人收到被告簡訊內容後是否因之而生畏怖。
(三)告訴人雖到庭具結證稱：伊收到上開簡訊後，擔心被告會危
    害伊的工作、人身安全以及名譽等語。然若告訴人得悉被告
    所傳達，可能危害其生命安全之上開簡訊內容後，心中確實
    產生恐懼，衡諸常情，其應會即時報警尋求庇護，或儘量減
    少公開性活動，保密自己及家人之行蹤，以降低被告做出對
    其不利舉動之機會，以免不測。惟告訴人於接收上開簡訊，
    事隔多月後，始於九十五年二月二十六日提出告訴，而上開
    簡訊發送之時間前後又橫跨數月，足見被告前後發送簡訊時
    隔數月，告訴人均未為所動，告訴人並於原審供承其於收受
    上揭簡訊後之數月間，均未曾報警，且曾參加臺視電視公司
    於九十五年二月二十五日公開播出之交友節目，則告訴人謂
    其確因被告所傳送之上揭簡訊而心生畏怖一節，實難置信。
(四)況告訴人於原審證稱：「（既然被告陸續從九十四年九月六
    日一直到九十五年一月十四日連續發三通簡訊給你，你為何
    到九十五年二月二十六日才向警察提出告訴？）因為我工作
    剛起步，我怕會影響這份工作。」「（九十五年二月二十六
    日提出告訴時，就不會影響你的工作嗎？）因為那時候我已
    經忍無可忍。」「（被告最後一通簡訊為九十五年一月十四
    日到九十五年二月二十六日提出告訴之間，有做了什麼事情
    讓你忍無可忍的事情？）有，是被告的父親在九十五年二月
    二十五日我參加台視的幸福星期六節目後，傳真資料到電視
    台的製作單位，他直接跟電視台傳真講說我德性欠缺，請不
    要讓其他的女人受騙。事後電視台跟我求證，說是否認識這
    個人涂先汗，我跟電視台說這是我前女友的父親，所以我才
    知道這件事情。」（見一審卷第七十五、七十六頁），可知
    告訴人係因被告之父親傳真信函予電視台，阻礙其在電視節
    目上結交女友，並非因心生畏懼，始提出本件告訴，至為明
    灼。
(五)綜上所述，告訴人於收受被告所傳送之簡訊至被告之父親傳
    真至電視台前，均未報警處理，以尋求庇護，甚且參加公開
    播送之電視節目，毫不隱藏自己行蹤，以避免被告實現其簡
    訊之惡害內容，迨於得悉被告之父親傳真信函至電視台阻撓
    其結交女友後才報警告訴被告恐嚇等舉動，足認告訴人並未
    因被告傳送上開簡訊而心生畏怖，揆諸上揭說明，被告雖傳
    送上開簡訊，仍與恐嚇危害安全罪構成要件有間，要難以該
    罪相繩，自無公訴人所指訴之恐嚇危害安全犯行。應認不能
    證明被告犯罪。
五、原審基於上述理由，為被告無罪判決之諭知。本院經核原判
    決認事用法，均無不合。公訴人依告訴人請求上訴，指摘原
    判決不當，為無理由，應予駁回。
六、據上論斷，應依刑事訴訟法第三百六十八條，判決如主文。
本案經檢察官徐松奎到庭執行職務。
中　　華　　民　　國　　96　　年　　4     月　　18  　日
            刑事第一庭審判長法官　黃　崑　宗
                            法官　王　明　宏
                            法官　蔡　長　林
以上正本證明與原本無異。
不得上訴。
　　　　　　　　　　　　　書記官　李　培　薇
中　　華　　民　　國　　96　　年　　4     月　　19  　日
